# 丧失控制权之前发生巨额顺流交易

提问人：moe3000 时间：2018-05-02 16:53:41
A公司卖给全资子公司B一块土地，确认收益 5 亿。 2017 年末将其作为未实现内部损益全额抵消。 2018 年，新股东C对B公司增资，导致A公司丧失对B公司的控制（新比例49%） A公司 2018 年的报表怎么处理呢？ 对于 17 年那笔未实现的内部损益，需要调整么？

回答人：chenyiwei
1 、A公司将土地卖给B公司，与后续A丧失对B的控制权，这两项交易是否为关联的一揽子交易？ 2 、在丧失控制权时，B的主要资产是否就是这块土地？B是否构成业务？

提问人：moe3000 时间：2018-05-03 08:03:25
不是一揽子交易。B公司为A公司的项目子公司，成立的目的就是为了拿地然后与其他房地产商合作开发。但是其他房地产商在B企业拿地的时候尚不确定。 丧失控制的时候，B的全部资产就这一块地和少量货币资金。应该不构成业务。

回答人：chenyiwei
可参考《瑞华研究 2010 ～ 2016 汇编》之“问题3-2-126（部分处置单一资产实体股权导致丧失对其控制权的处理）”。

提问人：moe3000 时间：2018-05-10 10:11:56
我打算这样处理陈版看可以么。 17 年的内部交易进行跟调 借：年初未分配利润 5 亿 贷：存货 5 亿 因为该子公司今年未纳入合并，所以虚增的存货不存在了，将存货还原 借：存货 5 亿 贷：营业外收入 5 亿 51% 贷：递延收益 5 亿49%

回答人：chenyiwei
根据瑞华研究中的问题解答，首先要判断丧失控制权后是构成一个联营企业还是一个共同经营，以确定可确认的合并报表层面土地处置损益是51%还是100%。

提问人：ying0518 时间：2018-05-11 10:46:56
这个交易事实上就是处置土地的部分权益，但因其丧失控制权之后的标的公司的组织形式而有不同的会计处理，表明事实上企业是可以选择更有利的方式的？ 比如仍保持公司制企业，则可以提前确认土地收益，若交易前将该子公司注销，则可以按土地处置确认部分收益。

回答人：chenyiwei
至少要体现出权利与义务、风险与报酬的实质性差异。